【裁判字號】    97,訴,126
【裁判日期】    970612
【裁判案由】    毒品危害防制條例
【裁判全文】
臺灣臺東地方法院刑事判決               97年度訴字第126號
公  訴  人  臺灣臺東地方法院檢察署檢察官
被      告  甲○○
                    (現另案於臺灣臺東監獄東成分監執行中)
上列被告因施用毒品案件，經檢察官提起公訴 (97年度毒偵字第
141號)，被告於本院準備程序進行中就被訴事實為有罪之陳述，
經本院合議庭裁定由受命法官獨任進行簡式審判程序，判決如下
：
    主  文
甲○○施用第一級毒品，累犯，處有期徒刑玖月。
    犯罪事實及理由
一、犯罪事實：
(一)甲○○前於民國91年間因竊盜案件，經臺灣桃園地方法院以
    91年度壢簡字第285號判處有期徒刑3月確定，於92年5月23
    日易科罰金執行完畢；同年間復因施用毒品案件，經同院以
    91年度毒聲字第996號裁定送觀察、勒戒後，因認有繼續施
    用毒品傾向，經同院以91年度毒聲字第1267號裁定令入戒治
    處所施以強制戒治，嗣經同院以91年度毒聲字第2697號裁定
    停止戒治併付保護管束出所，於92年5月2日保護管束期滿未
    經撤銷而視為執行完畢，並經臺灣桃園地方法院檢察署檢察
    官以92年度戒毒偵字第16號為不起訴處分確定；嗣又於93年
    間因施用毒品案件，經同院以93年度訴字第901號判處有期
    徒刑7月確定，及於96年間因施用毒品案件，經同院以97年
    度審訴字第59號分別判處有期徒刑8月、4月，應執行有期徒
    刑10月確定(均尚未執行完畢)。詎仍不知悔改，明知海洛因
    業經公告列為毒品危害防制條例第2條第2項第1款之第一級
    毒品，不得非法持有、施用，仍基於施用第一級毒品海洛因
    之犯意，於96年12月16日下午某時，在其位在桃園縣楊梅鎮
    ○○街18號住處內，以將海洛因摻食鹽水稀釋後，再以針筒
    (未扣案)注射入人體之方式，施用第一級毒品海洛因1次。
    嗣於同年月18日下午，其因另案經桃園縣政府警察局平鎮分
    局查緝到案，經其同意採集其尿液送驗，結果呈嗎啡 (海洛
    因進入人體水解後之反應)陽性反應，始查知上情。
(二)案經桃園縣政府警察局平鎮分局報請臺灣新竹地方法院檢察
    署呈請臺灣高等法院檢察署檢察長核轉臺灣臺東地方法院檢
    察署檢察官偵查起訴。
二、理由：
(一)本件被告甲○○所犯係死刑、無期徒刑、最輕本刑為3年以
    上有期徒刑以外之罪，被告於準備程序中就被訴事實為有罪
    之陳述，經告知簡式審判程序之旨，並聽取公訴人及被告之
    意見後，本院合議庭認為適宜而依刑事訴訟法第273條之1第
    1項規定，裁定由受命法官獨任進行簡式審判程序，且依同
    法第273條之2、第159條第2項之規定，不適用傳聞法則有關
    限制證據能力之相關規定，合先敘明。
(二)據以論罪之證據名稱：
    1.被告甲○○於警詢、偵訊及本院審理時自白前揭犯行。
    2.臺灣檢驗科技股份有限公司濫用尿液檢驗報告、勘察採證
      同意書、桃園縣政府警察局平鎮分局被採尿人姓名編號對
      照表、檢體紀錄表各1份。
    3.臺灣臺東地方法院檢察署刑案資料查註紀錄表、臺灣高等
      法院被告前案紀錄表各1份。
    4.綜上各節相互佐證，被告自白核與事實相符，應堪採信，
      本件事證明確，被告犯行堪以認定，應依法論科。
(三)論罪量刑之理由：
    1.按海洛因為毒品危害防制條例第2條第2項第1款所明定之
      第一級毒品。核被告甲○○所為，係犯毒品危害防制條例
      第10條第1項之施用第一級毒品罪。被告為供已施用而於
      施用前持有第一級毒品之低度行為，為其施用之高度行為
      所吸收，不另論罪。
    2.查被告有如犯罪事實欄所載論罪科刑執行情形，有卷附臺
      灣高等法院被告前案紀錄表1份可按，其受有期徒刑執行
      完畢後5年以內再故意犯本案法定刑為有期徒刑之罪，為
      累犯，應依刑法第47條第1項規定加重其刑。
    3.爰審酌被告前經觀察勒戒、強制戒治之機會，猶因施用海
      洛因再犯本罪，顯未衷心悛悔，漠視法令之禁制，恣意濫
      用藥品，惟兼衡酌其施用海洛因所生危害實以自戕健康為
      主，於他人尚無明顯重大危害，及犯後終能供認無隱，態
      度尚佳等一切情狀，量處如主文所示之刑。
    4.至前述注射針筒1支，雖為被告所有供施用海洛因所用之
      物，惟非屬專供施用毒品之器具，且未扣案，其沒收與否
      對於預防犯罪及公共利益或公共安全之維護，並無絕對影
      響，為免將來執行困難，爰不另為沒收之諭知，附此敘明
      。
三、應適用之法條：
    依刑事訴訟法第273條之1第1項、第299條第1項前段、第310
    條之2、第454條，毒品危害防制條例第10條第1項，刑法第1
    1條前段、第47條第1項，判決如主文。
本案經檢察官乙○○到庭執行職務。
中    華    民    國    97    年    6     月    12    日
                  刑事第一庭    法  官  簡芳潔
以上正本證明與原本無異。
如不服本判決應於收受本判決後10日內向本院提出上訴書狀；上
訴書狀應敘述具體理由。未敘述上訴理由者，應於上訴期間屆滿
後20日內向本院補提理由書狀（均須按他造當事人之人數附繕本
）。「切勿逕送上級法院」。
                                書記官  林慧芬
中    華    民    國    97    年    6     月    13    日
附錄論罪科刑法條全文：
毒品危害防制條例第10條
施用第一級毒品者，處6月以上5年以下有期徒刑。
施用第二級毒品者，處3年以下有期徒刑。


司法院資訊處製作；財團法人民間司法改革基金會備份。
